臺灣臺北地方法院刑事判決　　　　　100年度交簡上字第166號
公　訴　人　臺灣臺北地方法院檢察署檢察官
被　　　告
即　上訴人　鄧富云
上列被告即上訴人因公共危險案件，不服本院臺北簡易庭於中華
民國100 年7 月27日所為100 年度北交簡字第730 號第一審簡易
判決（聲請簡易判決處刑案號：100 年度偵字第11666 號），提
起上訴，本院管轄之第二審合議庭判決如下：
    主  文
上訴駁回。
    事實及理由
一、本院第二審合議庭認定之犯罪事實、證據及理由，均如第一
    審簡易判決書所載，茲引用之（如附件）。
二、被告鄧富云上訴意旨略以：伊於原審判決所載時間、地點接
    受臨檢時，全力配合，並無鬧事，犯後態度良好，又伊並無
    前科，且民國98年自軍中退役，失業近一年餘，近期始就業
    3 月餘，又負擔有助學貸款與信用卡費用等共計約新臺幣（
    下同）30至40萬元之債務，經濟困窘，以伊之資力而言，原
    審量處罰金之金額實嫌過重，伊現已深感悔悟，請減輕罰金
    至5 萬元等語。
三、本院第二審合議庭審酌被告前無犯罪紀錄，有臺灣高等法院
    被告前案紀錄表1 份在卷可稽，素行尚佳，惟查，近年來酒
    後駕車肇事事件頻傳，每每造成無辜路人重大傷亡，此已非
    新聞，被告於本院中既自承係技術學院畢業，智識非低，竟
    於與友人飲酒作樂後，為貪圖一時方便而騎車上路，顯見缺
    乏守法意識之情，並參酌被告為警查獲之際，其呼氣酒精濃
    度高達0.74mg/l，已會出現反應較慢、感覺減低等影響駕駛
    之狀況，此經臺北榮民總醫院88年8 月5 日（88）北總內字
    第26868 號函闡釋綦詳（見原審卷第6 至7 頁），是被告本
    件駕車行為對用路人之公共安全造成危害不輕，是自難僅因
    被告無前科而給與輕刑，俾使被告知所警惕，再被告於警詢
    中，經警員告知呼氣酒精濃度測試結果為0.74mg/l後，仍辯
    稱：伊飲酒的每一口都有吐掉，沒有吞下等語（見偵查卷第
    5 頁），顯見被告有飾詞以圖卸責之行為，難認該犯後態度
    為良好等節，與被告目前從事服飾業倉管之工作等一切情狀
    ，認為原審判決認定被告係犯刑法第185 條之3 之不能安全
    駕駛動力交通工具罪，並審酌各情，而量處被告罰金10萬元
    ，如易服勞役，以1 千元折算1 日，認事用法均無違誤，量
    刑亦稱妥適。被告提起本件上訴，對原審認定之犯罪事實均
    不爭執，而以上開情詞稱量刑過重為由，請求從輕量刑。惟
    按量刑之輕重，係事實審法院得依職權自由裁量之事項，茍
    已斟酌刑法第57條各款所列情狀而未逾越法定刑度，則不得
    遽指為違法（最高法院72年臺上字第6696號判例意旨參照）
    。經查，刑法第185 條之3 之不能安全駕駛動力交通工具罪
    之法定刑度為1年 以下有期徒刑、拘役或科或併科15萬元以
    下罰金，本案原審量刑刑度既在法定刑之內，且於判決中已
    綜合審酌刑法第57條各款所列情狀，僅記載較簡略，此情有
    原審判決1 份在卷可參，揆諸上開說明，自難認原審量刑有
    何違法或失當之處。至被告稱其經濟困窘乙情，固經其提出
    信用卡帳單影本3 紙、臺灣銀行放款利息收據影本1 紙以資
    證明（本院卷第23頁至第26頁），惟查，原審量處罰金之刑
    度尚稱妥適，已如前述，倘被告確因經濟因素無法負擔，尚
    得以易服勞役代之，甚或經執行檢察官審酌被告經濟或信用
    狀況，認為適當後，准許分期繳納。易言之，現行刑法已針
    對受刑人之經濟狀況，就罰金刑之執行設立多種變通方法，
    單純經濟因素當不足為特別減輕其刑罰之理由。綜上所述，
    前開上訴理由，並非可採，應予駁回。
四、據上論斷，應依刑事訴訟法第455 條之1 第1 項、第3 項、
    第373 條、第368 條，判決如主文。
本案經檢察官蘇振文到庭執行職務
中    華    民    國   100    年    11    月    24    日
                  刑事第十五庭  審判長法  官  李明益
                                      法  官  紀凱峰
                                      法  官  石千
上正本證明與原本無異。
不得上訴。
                                      書記官  陳宏璋
中    華    民    國   100    年    11    月    25    日